【裁判字號】    97,上重更(一),21
【裁判日期】    980120
【裁判案由】    違反期貨交易法等
【裁判全文】
臺灣高等法院刑事判決            97年度上重更(一)字第21號
上  訴  人  臺灣板橋地方法院檢察署檢察官
上  訴  人
即  被  告  丙○○
                      5樓之1
            乙○○
            甲○○
共      同
選任辯護人  吳玲華律師
            楊華興律師
            胡坤佑律師
上列上訴人因被告違反期貨交易法等案件，不服臺灣板橋地方法
院九十二年度金重訴字第九號，中華民國九十三年十一月二十三
日第一審判決（起訴案號：臺灣板橋地方法院檢察署九十二年度
偵字第二二二０號、二一０六三號），提起上訴，經判決後，由
最高法院第一次發回更審，本院判決如下：
    主  文
原判決關於丙○○、乙○○、甲○○部分撤銷。
丙○○共同未經許可，擅自經營期貨經理事業、期貨顧問事業，
處有期徒刑壹年貳月，減為有期徒刑柒月，如附表一所示之物沒
收。
乙○○共同未經許可，擅自經營期貨經理事業、期貨顧問事業，
處有期徒刑壹年，減為有期徒刑陸月，如附表一所示之物沒收。
甲○○共同未經許可，擅自經營期貨經理事業、期貨顧問事業，
處有期徒刑伍月，減為有期徒刑貳月拾伍日，如附表一所示之物
沒收。
    事  實
一、丙○○（原名林錦堂）曾因違反稅捐稽徵法罪，經臺灣臺北
    地方法院八十四年訴字第一六九八號判決有期徒刑一年，緩
    刑四年確定；甲○○曾因偽造有價證券罪及偽造文書罪，經
    本院八十五年上訴字第四九六一號判決應執行有期徒刑一年
    十一月，緩刑四年確定。
二、緣陳茂麗（業經本院九十五年上訴字第二五九九號案判處有
    期徒刑八月）自民國八十八年四月七日起，在臺北市○○○
    路○段二二三號七樓開設富瑞行，未經許可擅自經營期貨經
    理及期貨顧問事業，嗣富瑞行於九十年間為法務部調查局及
    警方共同查獲後，遂由承接陳茂麗前揭犯意之丙○○接手經
    營。丙○○隨即雇用有共同犯意聯絡之乙○○擔任培訓部經
    理、甲○○擔任客服部協理、李秉峰擔任資訊部副總經理、
    李明華擔任客服部專員、李智煜擔任業務員（上揭李氏三人
    已判刑確定）；另雇用有共同犯意聯絡之林怡芬（九十年十
    二月十八日到職）、杜美玉（九十三年三月到職）擔任客服
    部專員（上開林、杜二人已判刑確定）。嗣丙○○於九十一
    年二月四日，在原址將富瑞行改組成立「富瑞資產管理顧問
    有限公司」（下稱富瑞公司），由丙○○擔任董事長，乙○○改任總經理、李智煜改任客服部副理、李秉峰、甲○○、
    李明華之職稱則未更動；且於九十一年三月間新聘有共同犯
    意聯絡之余育哲（已判刑確定）擔任業務員（對外稱為業務
    部主任，而該公司之業務部即等同於客服部）。渠等均明知
    外幣保證金交易屬於期貨交易法規範管理之範圍，依期貨交
    易法第八十二條第一項規定，經營期貨信託事業、期貨經理
    事業、期貨顧問事業或其他期貨服務事業，須經主管機關之
    許可並發給許可證照，始得營業，而富瑞行及富瑞公司未獲
    得主管機關許可，竟基於共同之犯意聯絡，先後於如附表二
    所示之期間，為澳門利基金融集團（下稱利基集團，該集團
    全名為ＴＯＰＷＯＲＴＨ  ＩＮＶＥＳＴＭＥＮＴＳ（ＭＡ
    ＣＡＵ）ＬＴＤ. 該集團自行簡稱ＴＩＭ）及馬來西亞Ｃ‧
    ＣＩＴＹ  ＣＲＥＤＩＴ（下稱Ｃ‧ＣＣ集團）在臺灣地區
    招攬客戶，而與利基集團、Ｃ‧ＣＣ集團共同合作經營期貨
    經理及顧問事業。其經營方式為：
  (一)由丙○○、乙○○等主管指揮甲○○、李智煜、杜美玉、李
    明華、林怡芬、余育哲等客服部門人員透過工商名錄、電話
    簿以電話向不特定人解說期貨交易中之外幣保證金（即槓桿
    保證金契約）交易之內容、操作方式及獲利情形，並區分為
    「穩健型」及「積極型」二種方案以招攬客戶，李秉峰則主
    要提供國際金融訊息及操作建議予客戶及其他客服人員。
  (二)嗣於招攬如附表二所示之客戶後，富瑞行及富瑞公司即代理
    利基集團、Ｃ‧ＣＣ集團與客戶簽訂協議書及委任協議書，
    客戶並匯款一定數額之保證金至利基集團、Ｃ‧ＣＣ集團設
    於法國興業銀行或澳門、馬來西亞等地銀行之帳戶，以從事
    外幣保證金交易。客戶主要係委由利基集團、Ｃ‧ＣＣ集團
    代為操作買賣，亦可透過富瑞行及富瑞公司向利基集團直接
    下單，富瑞行及富瑞公司並轉交對帳單、交易明細表、補金
    通知單及提供行情資訊、盤勢分析予客戶，客戶如欲出金，
    亦透過富瑞行及富瑞公司為之。
  (三)從事交易之外幣種類有歐元、英磅、日幣、瑞士法郎、加幣
    、澳幣等六種，以美金幣值漲跌標準計算盈虧。每次交易以
    「口」為單位，每口之保證金為二千元美金，每口之合約數
    量通常日幣為一千二百五十萬元、歐元、加幣、澳幣均為十
    萬元、瑞士法郎為十二萬五千元、英鎊為六萬二千五百元，
    亦即保證金約為合約數量之百分之三至百分之五間。富瑞行
    或富瑞公司除每月可向利基集團收取服務費新臺幣（下同）
    十萬元外，嗣後「每口」交易並可抽取佣金八百元。
  (四)客戶下單後，上開保證金直接由客戶前開匯入之帳戶中扣除
    ，客戶並無法直接取得所買入之外幣，需經客戶提前通知或
    投資契約到期、中止，再由利基集團、Ｃ‧ＣＣ集團從國外
    匯回客戶之帳戶，客戶方得動用。
三、嗣於九十二年一月八日晚間六時許，經臺灣板橋地方法院檢
    察署檢察官指揮臺北縣政府警察局至富瑞公司所在上址搜索
    並扣得如附表一所示之物，而查獲上情。
四、案經訊達電腦股份有限公司（下稱訊達公司）告訴，由臺北
    縣政府警察局報請臺灣板橋地方法院檢察署檢察官偵查起訴
    。
    理  由
壹、程序方面：
一、按九十二年九月一日前仍有效施行之刑事訴訟法，本於職權
    主義之效能，凡得為證據之資料，均具有論理之證據能力，
    是以法律上對於證據之種類並未設有若何限制，被害人或未
    經具結之證人等陳述均得採為證據資料，至其證明力如何，
    則由事實審法院自由判斷（最高法院九十五年度台上字第六
    六二九號判決意旨參照）。本案係於九十二年一月十七日由
    台灣板橋地方法院檢察署收案偵查，有偵查卷可憑，迄至九
    十二年十二月十八日由台灣板橋地方法院檢察署向台灣板橋
    地方法院提起公訴，亦有台灣板橋地方法院收狀戳章在卷可
    佐（見原審卷一第一頁），是被告丙○○等（就其他同案被
    告而言則屬證人）及被害人等於警詢或九十二年九月一日前
    於偵查中之證詞，均係於九十二年九月一日刑事訴訟法修正
    前依法定程序製作，並經原審及本院依修正前刑事訴訟規定
    踐行提示、告以要旨之調查程序，賦予被告等辯明之機會，
    依前開說明，自有證據能力。
二、本件認定事實所引用之卷內其餘所有卷證資料，並無證據證
    明係公務員違背法定程序所取得，公訴人、被告及辯護人於
    審判程序中復未於言詞辯論終結前表示異議，且表示沒有意
    見，是依刑事訴訟法第一百五十九條之五第一項規定，均認
    有證據能力。
三、另上訴人即被告乙○○、甲○○雖曾經臺灣臺北地方法院檢
    察署八十九年偵字第二０三八三號案為不起訴處分，惟觀乎
    該處分書所載（該處分書附於本院上訴卷二第三五至四三頁
    ），係指乙○○、甲○○在八十八年三月間受雇於陳茂麗之
    期間，僅擔任行政工作，未從事仲介買賣外匯之期貨業務，
    故予以不起訴處分，但乙○○、甲○○嗣後，有實際從事業
    務（詳如後述），則檢察官之起訴，並無違反刑事訴訟法第
    二百六十條規定之情形，合先敘明。
貳、實體方面：
一、上訴人即被告丙○○、乙○○、甲○○對渠等在富瑞行及富
    瑞公司負責上揭職務，及為利基集團、Ｃ‧ＣＣ集團在臺灣
    地區招攬如附表二所示之客戶，從事外幣買賣等情固不爭執
    ，惟矢口否認有何未經許可，經營期貨經理事業、期貨顧問
    事業之犯行，辯稱：渠等所介紹之金融商品為現貨買賣，並
    非期貨，且渠等並未代客操作，均由上開利基集團、Ｃ‧Ｃ
    Ｃ集團操作或由客戶自行向上開集團下單，渠等僅係單純仲
    介，而所提供之國際金融資訊僅供作從事仲介時之參酌資料
    ，不具違法性；另期貨交易法第一百十二條第五款所處罰之
    行為乃期貨經理或顧問事業之經營，應以有經管及決策權力
    者為限，除被告丙○○外，其餘被告僅為受雇者，並非經營
    者，與被告丙○○間亦無共犯關係云云。惟查：
  (一)被告等所引介之金融商品即外幣買賣，應屬外幣（外匯）保
    證金之交易。蓋：
  1.被告丙○○於警詢中自承係「從事外匯保證金交易」等語（
    詳偵字第二二二０號卷(一)第七０頁）。被告乙○○於偵查中
     亦提及客戶要補保證金等語（詳偵字第二二二０號卷(三)第
     五０頁反面）。
  2.證人即客戶黃○○、吳淑郁於偵查中明確指稱係從事外幣保
    證金買賣（詳偵字第二二二０號卷(三)第一七四頁反面、第二
    四五頁反面）；證人姚德育於原審審理中亦證稱，係以保證
    金之方式從事外幣買賣（詳原審卷二第一一三至一二五頁）
    。另證人Ｂ○○、顏娟娟、辰○○、Ａ○○、辛○○、黃至
    楷等人於偵查中亦均稱係買賣外幣，且有補保證金之情事（
    詳偵字第二二二０號卷(三)第九五至九六頁、一０三頁反面、
    一一二至一一三頁、一五八至一五九頁、一九三頁反面、二
    二九至二三０頁）。
  3.客戶與利基集團所簽訂之委任協議書中（見他字卷第八五、
    八六頁）第一條定義中之Ａ、Ｂ、Ｃ三點，明確載明客戶在
    進行買賣時，應存入擔保金；如因市場價格浮動而有必要時
    ，並需補足追加擔保金或增繳附加擔保金；另第四條中之Ｃ
    點，亦明確載明投資過程中，客戶需依利基集團之指示，隨
    時追加擔保金，否則利基集團有權將客戶持有之合約平倉或
    採取其他必要之行動等文。
  4.綜上，足徵富瑞行及富瑞公司所引介之外幣買賣金融產品，
    顯為外幣（外匯）保證金之交易無疑。
  (二)被告等所引介之外幣（外匯）保證金之交易，應屬期貨交易
    法所規定之槓桿保證金契約之範疇：
  1.按期貨交易法第三條第一項第四款所規定之槓桿保證金契約
    ，係指依其他期貨市場之規則或實務，當事人約定，一方支
    付價金一定成數之款項或取得他方所授與之一定信用額度，
    雙方於未來特定期間內，依約定方式結算差價或交付約定物
    之契約，為期貨交易之一種。所謂「依其他期貨市場之規則
    或實務」，係指於營業處所（店頭市場）進行之交易，故槓
    桿保證金契約屬於店頭市場交易之商品。亦即期貨交易法所
    規範之期貨交易契約是廣義的，期貨交易的地點包括集中交
    易市場與店頭市場，涵蓋任何合法及非法業者所交易之任何
    衍生性商品，縱使實際交易之市場在國外亦同。又按所謂「
    外匯保證金交易」，係指一方於客戶與其簽約並繳付外幣保
    證金後，得隨時應客戶之請求，於保證金之數倍範圍內以自
    己之名義為客戶計算，在外匯市場從事不同幣別間之即期或
    遠期買賣交易。此項交易不須實際交割，一般都在當日或到
    期前以反方向交易軋平而僅結算買賣差價。實務上客戶與銀
    行間所簽訂外匯保證金契約，均約定客戶得將契約延續至下
    一銀行營業日，且若契約自一銀行營業日延續至下一銀行營
    業日，則客戶由於契約延續之差價所獲致之損益，經銀行確
    定後，即存入客戶外幣保證金帳戶或其中扣除。換言之，外
    匯保證金契約雖得於當日要求平倉，惟客戶簽訂外匯保證金
    契約時並不知何時要平倉（履行日不確定），得視匯率之變
    動而決定平倉日，是該等契約實際上並無到期日，具有約定
    於未來時間履行契約的性質。此種契約以其具有1.以保證金
    交易；2.未來期間履約特性；3.每日結算損益（market to
    market）之期貨交易特有之結算制度並於店頭市場交易；符
    合期貨交易法期貨交易契約之槓桿保證金契約之要件。任何
    人（包括公司、行號及個人）從事外匯保證金交易，除有期
    貨交易法第三條第二項豁免之適用外，應受期貨交易法之規
    範（參見財政部證券暨期貨管理委員會台財證(七)字第3367
    2號函，該函節本附於本院上重訴字卷三第二九一至二九二
    頁）。
  2.本案依前揭卷附委任協議書前言、第一條定義、第四條結算
    及擔保金、第十一條費用、協議書（見偵字第二二二０號卷
    (三)第一一八頁），第一條之規定及同案被告李明華所製作之
    穩健型外幣避險方案（見他字卷第二頁以下）、綜合型外幣
    理財帳戶投資建議書（見前揭他字卷第二八頁以下），從事
    外幣保證金交易之方式如下：
  (1)客戶委任利基集團以代理人之身分，從事外幣保證金之買賣
    ，並授權利基集團全權決定外幣保證金之買賣進出。在進行
    買賣時，客戶應先存入擔保金即保證金至利基集團指定之銀
    行帳戶，以美元作為計價單位如因市場價格浮動而有必要時
    ，並需依利基集團之指示，補足追加擔保金或增繳附加擔保
    金，否則利基集團有權將客戶持有之合約平倉或採取其他必
    要之行動。
  (2)從事交易之外幣種類有歐元、英磅、日幣、瑞士法郎、加幣
    、澳幣等六種，以美金幣值漲跌標準計算盈虧。每次交易以
    「口」為單位，每口之保證金為二千元美金，每口之合約數
    量通常日幣為一千二百五十萬元、歐元、加幣、澳幣均為十
    萬元、瑞士法郎為十二萬五千元、英鎊為六萬二千五百元，
    亦即保證金約為合約數量之百分之三至百分之五間，核與證
    人姚德育於原審審理中所稱保證金與合約數量約二十倍等語
    相當（詳原審卷二第一一四頁）。
  (3)每筆交易利基集團可抽取佣金及手續費，另依被告丙○○於
    警詢、偵查及原審審理中所述，每口富瑞公司可抽取佣金新
    臺幣八百元（詳偵字第二二二０號卷(一)第七一頁，聲羈字卷
    第四頁）。
  (4)據上，由上述交易方式觀之，客戶與利基集團間就外幣保證
    金買賣所簽訂之委任協議書，雖均稱買賣之標的為「現貨」
    ，然揆諸前揭說明，性質上係屬期貨交易法第三條第一項第
    四款所稱之槓桿保證金契約無疑，自應受期貨交易法規範。
  (三)被告等所為，係屬經營期貨經理事業及期貨顧問事業：
    按有關企業顧問公司招攬國人在境外開立美金帳戶，進行現
    貨外幣保證金交易，其方式不一而定，任何人除依期貨交易
    法第三條第二項規定豁免者外，以接受委託書並收取佣金或
    手續費等之方式代他人操作外幣保證金交易，係屬經營期貨
    經理事業。若以招攬客戶至海外開立美金帳戶，並提供場所
    設備及相關外匯資訊（如價位詢問），供客戶自行下單交易
    者，係屬經營期貨顧問事業（參見上揭財政部證券暨期貨管
    理委員會台財證(七)字第33672號函）。被告等雖辯稱渠等
    僅係單純仲介客戶與利基集團簽訂協議書云云。然：
  1.證人即客戶Ｂ○○、壬○○、巳○○、顏娟娟、丁○○、申
    ○○、許翠英、辰○○、己○○、陳恆南、洪耀民、戊○○
    、戌○、子○○、陳黃完妹、未○○、辛○○、亥○○、黃
    至楷、李寶蘭、吳淑郁於偵查中及證人姚德育於原審審理中
    ，均證稱渠等並未親自下單，係委由富瑞行、富瑞公司或利
    基集團全權代為操作等語。
  2.被告乙○○於原審審理中供稱，客戶可以透過澳門利基集團
    的專線下單，或者是透過我們公司等語（詳原審卷一第二六
    七頁）；證人即客戶黃○○於偵查中亦稱其有親自下單，且
    從來沒有跟國外公司連絡，係透過同案被告林怡芬做外幣保
    證金的買賣等語（詳偵字第二二二０號卷(三)第一七四頁）。
  3.被告甲○○於偵查中稱，交易明細單、補金通知單均會傳至
    富瑞行或富瑞公司等語（詳偵字第二二二０號卷(三)第四七頁
    以下）；被告乙○○於偵查中稱，每天早上國外經紀公司以
    電子郵件傳送交易明細單予行政部門，由行政部門列印出來
    ，然後依客戶與經紀商約定郵寄或傳真給他們等語（詳偵字
    第二二二０卷(三)第五０頁以下）；同案被告李秉峰於偵查中
    稱，國外公司以電子郵件傳送交易單到公司，公司列印出來
    後，再依合約郵寄或傳真給客戶等語（詳偵字第二二二０卷
    (三)第一七五頁反面）。核與證人即客戶Ｂ○○、壬○○、巳
    ○○、顏娟娟、辰○○、己○○、陳恆南、戊○○、戌○、
    亥○○、黃至楷、卯○○、王堂華等人於偵查中所述及證人
    姚德育於原審審判中所述，對帳單或交易明細單係由富瑞行
    或富瑞公司郵寄或傳真，及需補保證金時係富瑞行或富瑞公
    司通知等情相符。
  4.同案被告林怡芬於偵查中自承客戶要出金就把出金單傳到富
    瑞公司，富瑞公司即幫客戶做後續動作等語（詳偵字第二二
    二０號卷(二)第九六至九八頁）；同案被告杜美玉亦稱，客戶
    要出金可以透過富瑞公司（詳偵字第二二二０號卷(二)第一０
    二頁背面以下）；被告乙○○稱，公司也有幫客戶出金（詳
    偵字第二二二０卷(三)第五０頁以下）。核與證人即客戶申○○、許翠英、戌○、黃○○、庚○○、亥○○於偵查中所述
    係向富瑞行或富瑞公司要求出金等語相符。
  5.被告丙○○於警詢、偵查及原審審理中均供稱，只要客戶下
    單，每口公司賺新臺幣八百元佣金等語（詳偵字第二二二０
    卷(一)第七一頁、卷(二)第一一二頁以下及聲羈卷第四頁），核
    與卷附投資引介契約書所載之內容相符（見偵字第二二二０
    卷(四)第二六九頁），其上並載明富瑞公司每月可收取服務費
    新臺幣十萬元。被告乙○○亦稱，利基集團看我們做的比例
    給我獎金，利基公司給的服務費直接匯給個人等語（詳偵字
    第二二二０卷(二)第一一０頁背面以下）。
  6.被告乙○○於偵查中稱，客戶交易時會問我們意見（詳偵字
    第二二二０號卷(三)第五０頁以下）；證人Ａ○○於偵查中證
    稱：「沒有一、二個月就虧八、九千美金，我跟王弘瑩抱怨
    ，他就找李明華說之前虧損的可以補回來，叫我加碼…但一
    直都虧損…九十一年四月時他們找李秉峰來操作，他建議把
    穩健型的結束掉，並加碼五萬美金，因為公司說保證金不夠
    ，我又加五萬美金，六月時只剩一萬美金，李秉峰說投資本
    來就有風險」等語（詳偵字第二二二０號卷(三)第一五八頁反
    面）；證人姚德育於原審審理中亦證稱：「我們從對帳單中
    發現虧損蠻大的，有要求他們暫時停止交易，…但是第二天
    的對帳單仍然有交易，我就打電話去問李明華，之後就有停
    了。」、「決定加碼時，有與公司的總經理討論過，但是資
    料都是富瑞提供的，討論的結果就是根據他們的建議加碼二
    次」等語（詳原審卷二第一二五至一二六頁、一三三頁）。
    此部分雖不能直接證明同案被告李秉峰等人有代客操作之行
    為，但顯見於客戶投資過程中，富瑞行或富瑞公司亦同時提
    供外幣資訊及操作建議，供客戶自行審酌是否下單及操作方
    式。
  7.按一般所謂仲介或引介，即係民法上之居間，仲介者受託為
    他方報告訂約機會，通常所仲介之契約簽訂後該仲介者即不
    再介入簽約雙方之權利義務關係。然由上述情況觀之，富瑞
    行或富瑞公司除引介客戶與利基集團、Ｃ‧ＣＣ集團訂約外
    ，嗣後之投資過程中，不但轉達客戶之下單或停止下單指令
    ，亦轉交對帳單、交易明細單及補金通知予客戶，客戶欲出
    金時亦得向富瑞行或富瑞公司提出，實與一般之仲介情形迥
    然不同。尤有甚者，一般仲介僅係報告訂約機會，促成兩造
    簽約，其所收取之報酬通常為締約時成交價金之一定成數或
    定額，詎本案富瑞行及富瑞公司除使客戶訂約開戶，並匯款
    至利基集團、Ｃ‧ＣＣ集團時可獲取報酬外，竟於爾後每口
    「下單」時，仍得持續抽取新臺幣八百元之佣金獲利，依被
    告乙○○前揭所述，其所收取之服務費甚至係利基集團匯至
    個人帳戶，顯見富瑞行或富瑞公司與利基集團、Ｃ‧ＣＣ集
    團間之關係並非單純之仲介關係，而係共同合作經營無疑。
    而本案富瑞行、富瑞公司與利基集團或Ｃ‧ＣＣ集團間既係
    共同接受客戶之委任以收取佣金及手續費之方式代為操作外
    幣保證金交易，則富瑞行、富瑞公司所經營者委期貨經理事
    業，至為灼然。另富瑞行、富瑞公司亦提供場所、育所代表
    之訊達公司下單及選擇操作方式，則所經營者亦包含期貨顧
    問事業，亦堪認定。
  (四)按經營期貨信託事業、期貨經理事業、期貨顧問事業或其他
    期貨服務事業，須經主管機關之許可並發給許可證照，始得
    營業，期貨交易法第八十二條第一項定有明文。此乃因期貨
    交易具有高度風險性，故我國就上開期貨事業之經營採取許
    可制，亦即未經主管機關即原財政部證券暨期貨管理委員會
    （九十三年七月一日改制為行政院金融監督管理委員會證券
    期貨局）之許可，一般公司、行號或個人均不得經營上開期
    貨事業。本案富瑞行及富瑞公司之營業項目雖均包含投資顧
    問業，然揆諸前揭說明，應係指一般無特別限制之投資顧問
    業，就上開期貨事業而言，自仍應依期貨交易法之規定取得
    主管機關之許可方得經營，此為自明之理。而被告丙○○自
    承並未取得許可，上開富瑞行、富瑞公司之營利事業登記亦
    無得經營上開期貨事業之項目。是本案富瑞行及富瑞公司係
    未經許可，經營期貨經理及期貨顧問事業，至為明確。
  (五)又按期貨交易法第一百十二條第五款所處罰之對象為未經許
    可，擅自經營期貨信託事業、期貨經理事業、期貨顧問事業
    或其他期貨服務事業者，其立法理由為：「經營期貨信託事
    業、期貨經理事業、期貨顧問事業或其他期貨服務事業，依
    第八十二條第一項規定須經主管機關之許可並發給許可證照
    ，始得營業，以落實對各該事業之管理，故第五款規定，未
    經主管機關許可而擅自經營，則應依本條處罰。」（草案中
    為第一百十三條第五款），亦即前開第一百十二條第五款處
    罰規定實乃違反第八十二條第一項之刑罰規定，從而解釋第
    一百十二條第五款時，自應參酌第八十二條第一項之規定，
    方屬完備。另按第八十二條第一項既規定經營期貨信託事業
    、期貨經理事業、期貨顧問事業或其他期貨服務事業，須經
    主管機關之許可並發給許可證照，始得營業，其反面解釋，
    即指「未經主管機關許可經營期貨信託、經理、顧問事業或
    其他期貨服務事業者，不得營業」，一旦違反此規定而營業
    ，即應依第一百十二條第五款之規定論處，是舉凡未經主管
    機關發給許可執照者，均為其所規範之對象，不論是公司、
    行號或個人均屬之（參見最高法院九十二年度台上字第一二
    七六號判決）。據此，不論是公司、行號之負責人、主管或
    其他個人，如未經主管機關許可，而為前揭期貨事業之「營
    業」者，即該當前揭第一百十二條第五款之構成要件，並不
    以具有事業之經管、營運之決策權力者為限。否則以本案而
    言，如被告以個人名義與利基集團共同合作經營前揭期貨經
    理、顧問事業，即應成立前揭第一百十二條第五款之罪，如
    數名共犯形式上成立公司、行號組織，其餘所為招攬客戶、
    共同代客操作或其他提供投資建議之行為均無不同，竟僅有
    負責人須擔負刑事責任，顯非公允，亦非前揭期貨交易法第
    八十二條第一項、第一百十二條第五款之規範意旨所在。是
    被告認應以具有經管、營運之決策能力者方構成前揭第一百
    十二條第五款之罪，尚非可採。從而，本案除被告丙○○為
    負責人、被告乙○○為總經理，具有經管、營運之決策能力
    外，被告甲○○擔任客服部（即業務部）協理與上述已判決
    確定之同案被告間，均屬實際從事與前揭期貨經理、顧問事
    業具有直接關連之招攬客戶、轉達客戶下單、出金指示，及
    利基集團、Ｃ‧ＣＣ集團之補金通知、交易明細、對帳單事
    項，並提供客戶相關金融資訊之投資建議分析，復依所招攬
    之客戶投資金額獲取開戶獎金等報酬，顯見被告間就未經許
    可擅自經營期貨經理及顧問事業之行為，具有犯意聯絡及行
    為分擔，堪以認定。
  (六)此外，復有上海商業銀行匯出匯款證明書、外匯收支或交易
    申報書、華南銀行土城分行九十二年二月十二日（92）華土
    字第025號函、彰化銀行中壢分行九十二年二月十一日彰壢
    字第304號函、臺灣銀行大甲分行九十二年二月十二日大甲
    營字第09200007961號函、臺灣銀行南投分行九十二年二月
    十七日南投營字第09200010761號函所附帳戶基本資料各乙
    份及扣案如附表一所示之物可資佐證。
  (七)綜上所述，本件事證明確，被告丙○○、乙○○、甲○○之
    犯行均堪認定。自應依法論科。
二、核被告丙○○、乙○○、甲○○等人所為，係犯期貨交易法
    第一百十二條第五款之未經許可擅自經營期貨經理事業、期
    貨顧問事業罪。被告丙○○、乙○○、甲○○與上揭已判決
    確定之同案被告李秉峰、李明華、李智煜、林怡芬、杜美玉
    、余育哲間，有犯意聯絡及行為之分擔，均為共同正犯。又
    期貨交易法第一百十二條第五款所稱之擅自經營期貨信託事
    業、期貨經理事業、期貨顧問事業或其他期貨服務事業云者
    ，就其經營事業行為之性質而言，均含有多次性與反覆性，
    故如行為人基於經營同一事業之目的，在同一時期內多次或
    反覆經營上述事業之行為，應僅成立單純一罪，而無連續犯
    規定之適用（參最高法院九十一年度台上字第七二四一號判
    決），公訴意旨認被告違反銷貨交易法之罪應以連續犯論處
    ，尚有誤會，附此敘明。
三、原審據以論科，固非無見。惟被告丙○○係於九十年間始接
    手經營期貨經理及顧問事業，而附表三所示之客戶，渠等之
    交易時間係在八十八年及八十九年間，均係在被告丙○○接
    手經營之前，是附表三所示部分自與被告丙○○、乙○○、
    甲○○之犯罪無關，原審將附表三所示部分認亦係本案被告
    三人所為，自有未當。又被告等之犯行，係在九十六年四月
    二十四日之前，原審未及依中華民國九十六年罪犯減刑條例
    規定減輕其刑，亦有未合。被告丙○○、乙○○、甲○○以
    否認犯罪為由上訴，雖無理由，惟原審判決既有上揭可議之
    處，自無可維持，應由本院就被告丙○○、乙○○、甲○○
    之部分，撤銷改判。爰審酌被告丙○○、甲○○有如事實欄
    所示之前科，有本院被告全國前案紀錄表乙份在卷可稽。被
    告丙○○身為負責人；被告乙○○身為總經理，於犯罪結構
    中係基於主控之地位，惡性較重及被告三人犯罪之動機、目
    的、智識程度，本件犯罪所使用之手段，暨未經許可經營期
    貨經理、顧問事業，有礙於金融秩序之管理，其因犯罪所生
    之損害，已知如附表二所示之客戶之犯罪規模，暨被告等人
    犯罪後僅坦承部分事實，其餘部分避重就輕之態度等一切情
    狀，分別量處如主文第二、三、四項所宣告之刑；並依中華
    民國九十六年罪犯減刑條例第二條第一項第三款、第七條規
    定各減輕其刑二分之一。扣案如附表一所示之物，其中現金
    三十二萬四千七百元係被告等人犯罪所得之物，其餘物品則
    係富瑞行、富瑞公司或被告等人所有供本件犯罪所用之物，
    併依刑法第三十八條第一項第三款、第二款諭知沒收。
、不另為無罪諭知部分：
一、公訴意旨另以：被告丙○○等人，明知富瑞行及富瑞公司均
    未經主管機關之許可經營期貨經理事業及期貨顧問事業，渠
    等為遂行詐欺之目的，竟基於共同犯意之聯絡，先在各大報
    紙連續刊登徵人之廣告，使不知情之李志華、馮鈺淳、李家
    雯、許銀榮、王芳塔、高育良、陳仲煒、洪書屏、陳玟鈺、
    盛雅盈、彭康茂、施彥仲、周玟、童意芬、張淑萍、黃雅鳳
    、陳紹中、倪志剛、劉俊賢、黃仁建、紀素珍、徐麗瑛、李
    美惠、黃培琳、張瑜芳、方馨瑜、李詩韻、韓采諭、羅小陵
    、郭美秀、陳儷忻、蘇屏萍、沈慧玲、周怡君、張富忠、李
    欣怡、吳惠卿、蕭博謙等人看報應徵後被錄取分別擔任總機
    、櫃台及業務助理等工作。待新進人員錄取後，被告丙○○
    、乙○○等人即對業務助理加以訓練並授予國際金融及期貨
    交易等相關資訊，再由業務助理及理財專員等人以電話或登
    門造訪之方式招攬客戶，並對客戶佯稱係前揭澳門利基集團
    及馬來西亞Ｃ‧ＣＣ集團在台之代理人，未經許可不定期提
    供歐元、英磅、日幣、瑞士法郎、加幣、澳幣等外匯商品即
    時行情資訊、盤勢分析及買賣點予客戶，並吹噓操作績效，
    使如附表二、三所示之被害人陷於錯誤，而匯如附表二、三
    所示之保證金至富瑞行或富瑞公司所指示之澳門或馬來西亞
    之帳戶。被告丙○○等人為取信客戶，會先虛偽建議客戶委
    由利基集團操作所謂「穩健型方案」，大約每個月偽為操作
    四次外匯保證金期貨交易，然被告丙○○等人並未實際下單
    至期貨市場，而自行列印所謂「交易明細表」給客戶，而「
    交易明細表」雖或有賺有賠，然結算後多有所獲利，使「穩
    健型方案」之客戶誤認利基集團有良好之操作績效，被告丙○○等人即再慫恿客戶投資所謂「積極型方案」，隨即密集
    以虛偽之「交易」，讓客戶虧損，待客戶之保證金不足時，
    即要求客戶補足保證金，並由階層較高之客服部人員出面向
    客戶吹噓可為其賺回所賠之保證金，使客戶陷於錯誤再匯保
    證金後，即以相同之手法騙取客戶之保證金。因認被告丙○○等人，亦涉犯刑法第三百四十條之常業詐欺罪嫌。
二、按犯罪事實應依證據認定之，無證據不得認定其犯罪事實；
    又不能證明被告犯罪者，應諭知無罪之判決，刑事訴訟法第
    一百五十四條第二項、第三百零一條第一項分別定有明文。
    次按認定不利於被告之事實，須依積極證據，苟積極證據不
    足為不利於被告事實之認定時，即應為有利於被告之認定，
    更不必有何有利之證據（參看最高法院三十年度上字第八
    一六號判例）。又刑法於九十四年二月二日修正公布，刪除
    第三百四十條有關常業詐欺罪之規定，並自九十五年七月一
    日起施行，則本件應審究被告等人是否涉有刑法第三百三十
    九條第一項之詐欺罪嫌。
三、本件公訴人認被告等人涉有前揭詐欺罪嫌，無非係以行政院
    大陸委員會澳門事務處九十二年三月十八日（92）澳處綜字
    第291號函中，認澳門利基集團並非核准之金融機構，且被
    告等人無法證明有實際交易，及交易明細單及對帳單上利基
    集團之圓戳章係在富瑞公司扣得，顯見為被告等人所偽蓋，
    是本件應無實際從事外幣保證金之交易行為為據。訊據被告
    等人均堅決否認有何詐欺犯行，辯稱利基集團、Ｃ‧ＣＣ集
    團均有實際從事外幣保證金之交易等語。經查：
  (一)前揭陸委會澳門事務處之函文第一點中，載明利基集團於一
    九九一年四月二十八日開業，登記所營事業為物業投資咨詢
    服務介紹，並註明發函當時仍在經營中；第二點中註明利基
    集團雖非核准之金融機構，但經向澳門金融管理局了解後，
    利基集團確實有經營外匯買賣及代客操作、期貨交易等業務
    （見偵字第二二二０號卷(五)第四０至四二頁）。是依上開函
    文顯是證明利基集團確實有從事外匯買賣之業務，至是否為
    澳門當局所核准，僅屬澳門當局認定適法與否之問題，並無
    從認定富瑞行、富瑞公司或利基集團並未為客戶進行實際之
    外幣保證金交易。
  (二)就前揭圓戳章部分，依扣押物品目錄表所載，並未扣案，公
    訴人此部分尚有誤會。而被告丙○○、乙○○於偵查中均稱
    ，空白之交易明細表係利基集團蓋好章後空運來台，證人蘇
    屏萍亦稱利基集團寄過來的空白對帳單就有蓋利基集團的章
    等語（見偵字第二二二０號卷(四)第四、五頁）。是不論上開
    被告及證人所言是否屬實，並無積極證據證明上開圓戳章係
    由富瑞公司自行偽造。
  (三)本院前審函請行政院大陸委員會轉請香港事務局及澳門事務
    處查明利基金融有限公司在銀行設立之帳戶資料及對帳明細
    。香港事務局及澳門事務處均略以：「各銀行幾乎皆以『維
    護隱私』之理由而予以婉拒」（見本院上重訴字卷第一三
    五至一五九頁、一八一至一八二頁）。而被告等人雖始終未
    能提出有力之證據證明利基集團或Ｃ‧ＣＣ集團有實際從事
    外幣保證金之交易，然亦無積極證據證明被告等人所稱之外
    幣保證金交易係虛偽不實。揆諸前揭說明，即應為有利於被
    告等人之認定，是本案尚難認被告等人有公訴人所指之前開
    詐欺或常業詐欺犯行。
  (四)綜上所述，本件並無積極證據證明前揭被告丙○○等人有上
    開公訴人所指常業詐欺之行為，惟公訴人認此部分與渠等前
    述有罪之犯行有牽連犯之裁判上一罪關係，爰就此部分不另
    為無罪之諭知。是檢察官就此部分上訴，指應對被告等為有
    罪之諭知，為無理由，併予敘明。
據上論斷，應依刑事訴訟法第第三百六十九條第一項前段、第三
百六十四條、第二百九十九條第一項前段，期貨交易法第一百十
二條第五款，刑法第十一條前段、第二十八條、第三十八條第一
項第二款、三款，中華民國九十六年罪犯減刑條例第二條第一項
第三款、第七條，判決如主文。
本案經檢察官侯千姬到庭執行職務。
中    華    民    國    98    年    1     月    20    日
                  刑事第十七庭審判長法  官  趙功恆
                                    法  官  陳世宗
                                    法  官  陳憲裕
以上正本證明與原本無異。
如不服本判決，應於收受送達後10日內向本院提出上訴書狀，其
未敘述上訴之理由者並得於提起上訴後10日內向本院補提理由書
（均須按他造當事人之人數附繕本）「切勿逕送上級法院」。
                                    書記官  劉育妃
中    華    民    國    98    年    1     月    22    日
附錄本案論罪科刑法條全文：
期貨交易法第一百十二條第五款：
有下列情事之一者，處 7 年以下有期徒刑，得併科新臺幣 3 百
萬元以下罰金：
一、未經許可，擅自經營期貨交易所或期貨交易所業務者。
二、未經許可，擅自經營期貨結算機構者。
三  違反第 56 條第 1 項之規定者。
四、未經許可，擅自經營槓桿交易商者。
五、未經許可，擅自經營期貨信託事業、期貨經理事業、期貨顧
問事業或其他期貨服務事業者。
六、期貨信託事業違反第84條第1項規定募集期貨信託基金者。
七、違反第106條、第107條或第108條第1項之規定者。
附表一：
┌──┬──────────────────┬───────┐
│編號│          名            稱          │   數    量   │
├──┼──────────────────┼───────┤
│ 一 │新臺幣                              │三十二萬四千七│
│    │                                    │百元          │
├──┼──────────────────┼───────┤
│ 二 │存摺（上海商業儲蓄）                │一本（帳號：二│
│    │    （管理顧問有限公司）            │0000000│
│    │                                    │○二一九三八）│
├──┼──────────────────┼───────┤
│ 三 │公司應徵廣告報紙                    │四份          │
├──┼──────────────────┼───────┤
│ 四 │負責人丙○○私章                    │一個          │
├──┼──────────────────┼───────┤
│ 五 │富瑞資產管理顧問公司章              │一個          │
├──┼──────────────────┼───────┤
│ 六 │協議書                              │一份          │
├──┼──────────────────┼───────┤
│ 七 │客戶資料                            │二冊          │
├──┼──────────────────┼───────┤
│ 八 │匯款證明書                          │三冊          │
├──┼──────────────────┼───────┤
│ 九 │營業日報表                          │一冊          │
├──┼──────────────────┼───────┤
│ 十 │客戶處理情形                        │一冊          │
├──┼──────────────────┼───────┤
│十一│日結單                              │九冊          │
├──┼──────────────────┼───────┤
│十二│出金單                              │十二張        │
├──┼──────────────────┼───────┤
│十三│補金通知單                          │十張          │
├──┼──────────────────┼───────┤
│十四│客戶交易明細單（副本）              │十張          │
├──┼──────────────────┼───────┤
│十五│客戶交易明細單                      │一百零一張    │
├──┼──────────────────┼───────┤
│十六│授權書                              │十一張        │
├──┼──────────────────┼───────┤
│十七│世華銀行匯款書影本                  │一張          │
├──┼──────────────────┼───────┤
│十八│花旗銀行匯款書影本                  │二張          │
├──┼──────────────────┼───────┤
│十九│匯款單                              │八份          │
├──┼──────────────────┼───────┤
│二十│客戶資料                            │六包          │
├──┼──────────────────┼───────┤
│二一│對帳單                              │三包          │
├──┼──────────────────┼───────┤
│二二│營業日報表                          │二包          │
├──┼──────────────────┼───────┤
│二三│投資管理帳戶期滿通知書              │二包          │
├──┼──────────────────┼───────┤
│二四│新進人員履歷表                      │一包          │
├──┼──────────────────┼───────┤
│二五│中國時報廣告                        │一包          │
├──┼──────────────────┼───────┤
│二六│客戶損益表                          │十六張        │
├──┼──────────────────┼───────┤
│二七│對帳匯款單                          │三張          │
├──┼──────────────────┼───────┤
│二八│員工佣金表                          │七張          │
├──┼──────────────────┼───────┤
│二九│開戶聲明書                          │二十張        │
├──┼──────────────────┼───────┤
│三十│變更通知單                          │二十張        │
├──┼──────────────────┼───────┤
│三一│簽呈                                │一本          │
├──┼──────────────────┼───────┤
│三二│承攬契約書                          │一本          │
├──┼──────────────────┼───────┤
│三三│營利事業登記證                      │七張          │
├──┼──────────────────┼───────┤
│三四│切結書                              │一本          │
├──┼──────────────────┼───────┤
│三五│員工名冊                            │一張          │
├──┼──────────────────┼───────┤
│三六│公司有關空白表                      │一本          │
├──┼──────────────────┼───────┤
│三七│員工名單                            │一張          │
├──┼──────────────────┼───────┤
│三八│客戶龔麗卿資料                      │五張          │
├──┼──────────────────┼───────┤
│三九│廣告                                │一張          │
├──┼──────────────────┼───────┤
│四十│績效統計表                          │十六張        │
├──┼──────────────────┼───────┤
│四一│營業日報表                          │十三張        │
├──┼──────────────────┼───────┤
│四二│銀行資料                            │五張          │
├──┼──────────────────┼───────┤
│四三│開戶新單                            │三張          │
├──┼──────────────────┼───────┤
│四四│組別單                              │二張          │
├──┼──────────────────┼───────┤
│四五│確認交易水單                        │四張          │
├──┼──────────────────┼───────┤
│四六│交易單                              │二張          │
├──┼──────────────────┼───────┤
│四七│組別客戶空白表                      │四十張        │
├──┼──────────────────┼───────┤
│四八│沖銷授權                            │十份          │
├──┼──────────────────┼───────┤
│四九│授權書（空白）                      │三十張        │
├──┼──────────────────┼───────┤
│五十│客戶出金片（空白）                  │三十張        │
├──┼──────────────────┼───────┤
│五一│銀行匯款單（空白）                  │六張          │
├──┼──────────────────┼───────┤
│五二│授權書（空白）                      │五份          │
├──┼──────────────────┼───────┤
│五三│協議書（空白）                      │三份          │
├──┼──────────────────┼───────┤
│五四│外匯收支或交易申報書                │三張          │
├──┼──────────────────┼───────┤
│五五│九十一年十二月月績表                │一張          │
├──┼──────────────────┼───────┤
│五六│員工（職員）表                      │一張          │
├──┼──────────────────┼───────┤
│五七│員工競賽獎金表                      │二張          │
├──┼──────────────────┼───────┤
│五八│業績統計表                          │六張          │
├──┼──────────────────┼───────┤
│五九│薪資統計計算表                      │一張          │
├──┼──────────────────┼───────┤
│六十│開倉佣金計算表                      │一張          │
├──┼──────────────────┼───────┤
│六一│協議書                              │十張          │
├──┼──────────────────┼───────┤
│六二│合約書                              │二本          │
├──┼──────────────────┼───────┤
│六三│營業日報表                          │六本          │
├──┼──────────────────┼───────┤
│六四│電腦螢幕                            │六十七台      │
├──┼──────────────────┼───────┤
│六五│電腦主機                            │十三台        │
├──┼──────────────────┼───────┤
│六六│手提電腦                            │一台          │
├──┼──────────────────┼───────┤
│六七│穩壓器                              │一台          │
├──┼──────────────────┼───────┤
│六八│列表機                              │七台          │
├──┼──────────────────┼───────┤
│六九│分配器                              │三台          │
├──┼──────────────────┼───────┤
│七十│鍵盤                                │四個          │
├──┼──────────────────┼───────┤
│七一│傳真機                              │七台          │
├──┼──────────────────┼───────┤
│七二│員工打卡表                          │五十六張      │
└──┴──────────────────┴───────┘
附表二：犯罪被害人即客戶一覽表
┌───┬─────┬─────────────────────────┐
│編號  │  姓  名  │               犯  罪  事  實                     │
├───┼─────┼─────────────────────────┤
│ 1    │黃○○    │九十一年十二月間，透過林怡芬參加穩健型五萬美金    │
├───┼─────┼─────────────────────────┤
│ 2    │庚○○    │九十一年九月上旬，透過林怡芬參加穩健型二萬美金    │
├───┼─────┼─────────────────────────┤
│ 3    │宙○○    │九十一年七月間，透過林怡芬參加穩健型三萬美金      │
├───┼─────┼─────────────────────────┤
│ 4    │玄○○    │九十一年十月三十日，透過林怡芬參加穩健型三萬美金  │
├───┼─────┼─────────────────────────┤
│ 5    │Ｂ○○    │九十年十一月間，透過杜美玉參加積極型三萬美金，已虧│
│      │          │光                                                │
├───┼─────┼─────────────────────────┤
│ 6    │壬○○    │九十一年底間，參加穩健型三萬美金                  │
├───┼─────┼─────────────────────────┤
│ 7    │巳○○    │九十年六月間，參加積極型二萬美金，已虧光          │
├───┼─────┼─────────────────────────┤
│ 8    │丁○○    │九十年五月間，透過潘幸宜參加「穩健型」二萬美金    │
├───┼─────┼─────────────────────────┤
│ 9    │洪耀民    │九十年八月間，透過蕭永芳參加穩健型五萬美金，後經蕭│
│      │          │永芳遊說改參加積極型五萬美金，虧剩二萬美金        │
├───┼─────┼─────────────────────────┤
│ 10   │戊○○    │九十年十月間，透過李明華參加穩健型，後經李明華、蕭│
│      │          │永芳遊說改參加積極型前後共四十多萬美金，已虧光    │
├───┼─────┼─────────────────────────┤
│ 11   │天○○    │九十一年五、六月間，透過蕭永芳參加穩健型二萬美金  │
├───┼─────┼─────────────────────────┤
│ 12   │地○○    │九十一年六月間，透過蕭永芳參加穩健型二萬美金，九十│
│      │          │一年七、八月間經蕭永芳遊說參加積極型五萬美金，積極│
│      │          │型虧剩五百美金                                    │
├───┼─────┼─────────────────────────┤
│ 13   │宇○○    │九十一年五、六月間，透過蕭永芳，參加穩健型二萬美金│
├───┼─────┼─────────────────────────┤
│ 14   │Ａ○○    │九十年九月一日，透過王弘瑩參加積極型五萬美金，後經│
│      │          │李明華之遊說加碼至十五萬美金，另參加穩健型十萬金，│
│      │          │嗣後李秉峰再遊說Ａ○○結束穩健型之十萬美金，另加碼│
│      │          │五萬美金，共十五萬美金參加積極型，至九十一年六月份│
│      │          │，虧剩一萬美金左右                                │
├───┼─────┼─────────────────────────┤
│ 15   │癸○○    │九十一年七月間，蔡彩婉以其兒子癸○○名義參加穩健型│
│      │          │新台幣一百萬元                                    │
├───┼─────┼─────────────────────────┤
│ 16   │戌○      │九十一年六月間，透過甲○○參加積極型新台幣一百萬元│
│      │          │，虧剩二十多萬元                                  │
├───┼─────┼─────────────────────────┤
│ 17   │子○○    │九十一年四月間，參加穩健型四萬美金                │
├───┼─────┼─────────────────────────┤
│ 18   │辛○○    │九十年底，透過杜美玉參加穩健型五萬美金，積極型五萬│
│      │          │美金，後加碼至十五萬美金，積極型已虧畢            │
├───┼─────┼─────────────────────────┤
│ 19   │黃至楷    │九十一年三、四月間，透過李明華參加穩健型五萬美金，│
│      │          │後經李明華遊說參加積極型共十八萬美金，虧剩一萬美金│
│      │          │左右                                              │
├───┼─────┼─────────────────────────┤
│ 20   │卯○○    │九十一年初，透過謝嘉玲參加穩健型二萬美金          │
├───┼─────┼─────────────────────────┤
│ 21   │吳淑郁    │九十年七月間，透過蕭永芳參加積極型八萬美金，虧剩三│
│      │          │萬美金，另參加穩健型三萬美金                      │
├───┼─────┼─────────────────────────┤
│ 22   │王堂華    │九十年間，透過謝嘉玲參加穩健型五萬美金，後經謝嘉玲│
│      │          │遊說參加積極型五萬美金，虧剩一、二千美金          │
├───┼─────┼─────────────────────────┤
│ 23   │訊達電腦股│九十一年七月間，透過李明華參加穩健型五十萬美金，後│
│      │份有限公司│經李明華遊說參加積極型五十萬美金，虧畢後，李明華偕│
│      │          │同李秉峰遊說再參加積極型七十萬美金，虧剩二十萬美金│
│      │          │，共虧損約一百萬美金                              │
└───┴─────┴─────────────────────────┘
附表三：
┌───┬─────┬─────────────────────────┐
│ 編號 │   姓名   │                犯  罪  事  實                    │
├───┼─────┼─────────────────────────┤
│  1   │午○○    │八十九年四月間，先參加「穩健型」二萬美金，出金後，│
│      │          │於八十九年十月間，參加「積極型」五萬美金，虧剩幾百│
│      │          │美金                                              │
├───┼─────┼─────────────────────────┤
│  2   │申○○    │八十八年十月間，透過謝嘉玲、朱英琪參加「穩健型」十│
│      │          │萬美金                                            │
├───┼─────┼─────────────────────────┤
│  3   │許翠英    │八十八年十月間，透過謝嘉玲參加「穩健型」十萬美金  │
├───┼─────┼─────────────────────────┤
│  4   │辰○○    │八十九年間，透過謝嘉玲先參加穩健型二萬美金，後經謝│
│      │          │嘉玲之遊說參加積極型三萬美金，積極型部分已虧光    │
├───┼─────┼─────────────────────────┤
│  5   │己○○    │八十八年間，透過蕭永芳參加參加穩健型先後二十六萬美│
│      │          │金，另參加積極型十萬美金，虧剩二萬美金左右        │
├───┼─────┼─────────────────────────┤
│  6   │高偕民    │八十九年間，透過蕭永芳參加穩健型先後十四萬美金，經│
│      │          │蕭永芳遊說，從先前之十四萬美金，抽出二萬美金參加積│
│      │          │極型二萬美金，已虧光                              │
├───┼─────┼─────────────────────────┤
│  7   │未○○    │八十八年間，透過李智煜參加穩健型十萬美金，嗣後經李│
│      │          │智煜遊說參加積極型十萬美金，虧剩二萬多美金        │
├───┼─────┼─────────────────────────┤
│  8   │亥○○    │八十九年初，透過謝嘉玲參加穩健型五萬美金          │
├───┼─────┼─────────────────────────┤
│  9   │寅○○    │八十八年間參加穩健型六萬美金                      │
├───┼─────┼─────────────────────────┤
│  10  │丑○○    │八十九年三月間，透過李寶蘭參加穩健型二萬美金      │
├───┼─────┼─────────────────────────┤
│  11  │酉○○    │八十九年三月間，透過李寶蘭參加穩健型二萬美金      │
├───┼─────┼─────────────────────────┤
│  12  │陳雲蓮    │八十九年三月間，透過李寶蓮參加穩健型二萬美金      │
└───┴─────┴─────────────────────────┘


司法院資訊處製作；財團法人民間司法改革基金會備份。
